【裁判字號】    89,訴,153
【裁判日期】    890501
【裁判案由】    毒品危害防制條例
【裁判全文】
臺灣板橋地方法院刑事判決                          八十九年度訴字第一五三號
    公  訴  人  臺灣板橋地方法院檢察署檢察官
    被      告  乙○○
    指定辯護人  本院公設辯護人  吳天明
右列被告因違反毒品危害防制條例案件，經檢察官提起公訴（八十八年度偵字第二五
０一０號），本院判決如左：
    主  文
乙○○連續轉讓第二級毒品，累犯，處有期徒刑拾月。
扣案之第二級毒品安非他命（淨重公克）沒收銷燬之。
    事  實
一、乙○○（另涉施用第二級毒品犯行部分，經檢察官送觀察、勒戒後，因有繼續施
    用傾向，現在台灣台北戒治所強制戒治在案）前於民國八十三年間因違反麻醉藥
    品管理條例、藥事法案件，經台灣高等法院花蓮分院分別判處有期徒刑十月、七
    月確定，應執行有期徒刑一年四月，於八十五年五月十九日執行完畢，竟不知悔
    改，明知第二級毒品安非他命為違禁品，不得非法轉讓，竟仍基於概括之犯意，
    於民國八十八年十月間，在不詳地點，免費提供第二級毒品安非他命少許予甲○
    ○（涉犯施用毒品罪嫌，由台灣板橋地方法檢察署檢察官另案處理）施用三次。
    嗣於八十八年十一月十四日晚上九時二十分許，在台北縣板橋市○○路、中和市
    ○○路口，以新台幣（下同）五千元價格代購之第二級毒品安非他命二小包（毛
    重一點三公克、淨重一公克）交予甲○○。嗣於同日晚上九時三十分許，甲○○
    持有上開毒品安非他命，在台北縣中和市○○街一三一巷口為警臨檢查獲，經警
    指示返回上開交易地點查獲乙○○，嗣在台北縣中和市○○街十二弄十號乙○○
    住處之陽台與屋簷夾縫中，起出乙○○所有供轉讓及施用之第二級毒品安非他命
    五小包（淨重三公克）及與本案無關之吸食器一個、分裝袋二個。
二、案經台北縣警察局中和分局報請台灣板橋地方法院檢察署檢察官偵查起訴。
    理  由
一、訊據被告乙○○矢口否認有何上揭犯行，辯稱：伊與甲○○一起至基隆，向甲○
    ○之朋友合買安非他命，伊出二千元，並無販賣或轉讓安非他命予甲○○云云。
    惟查右揭犯罪事實，業據被告於警訊及台灣板橋地方法院檢察署檢察官於八十八
    年十一月十五日訊問時（見偵查卷第廿五頁）坦承不諱，核與證人甲○○於警訊
    及偵查中證述之情節相符，且有如事實欄所載之安非他命、吸食器、分裝袋扣案
    可證。又證人甲○○雖於偵查中翻異前詞，證稱：伊沒有向被告購買安非他命，
    因為警察說在檢察官那邊承認就可以釋放，所以伊才承認被告幫忙調貨云云。惟
    證人甲○○持有毒品等物，在台北縣中和市○○街一三一巷口為警臨檢查獲，證
    人於派出所內自承剛才始完成交易，遂帶領警員重回交易地點，指認騎乘紅色機
    車之被告即交付毒品者，被告為警查獲後，在其住處起獲毒品等物之情，業據證
    人即台北縣警察局中和分局國光派出所警員潘世樑於偵查中證述明確（見偵查卷
    第四十七、四十八頁），證人所述顯係毒販上下手間事後迴護慣用之詞，並無事
    証可佐，殊無可採。況被告於偵查中供稱：「（問：有無販安給甲○○？）沒有
    ，我不認識他。」等語（見偵查卷第四十四頁）；其於本院審理時卻供承曾與甲
    ○○一起去基隆合買安非他命，益徵被告所辯前後矛盾，顯係事後卸責之詞，難
    以採信。又本件為警查扣之結晶物品，經檢驗結果均係甲基安非他命，此有法務
    部調查局檢驗通知書一紙在卷可憑，本件事證明確，被告犯行堪以認定。
二、核被告乙○○所為，係犯毒品危害防制條例第八條第二項轉讓第二級毒品安非他
    命罪。公訴人認被告於八十八年十一月十四日晚上九時二十分許交付安非他命予
    甲○○部分係犯毒品危害防制條例第十條第二項之販賣第二級毒品罪，尚有未洽
    ，惟其社會基本事實同一，起訴法條應予變更。被告非法持有毒品安非他命之低
    度行為，為轉讓毒品安非他命之高度行為所吸收，不另論罪。另被告先後多次轉
    讓安非他命之犯行，時間緊接，犯罪構成要件相同，顯係基於概括犯意反覆為之
    ，應依刑法第五十六條連續犯規定論以一罪，並加重其刑。又被告前於八十三年
    間因違反麻醉藥品管理條例、藥事法案件，經台灣高等法院花蓮分院分別判處有
    期徒刑十月、七月確定，應執行有期徒刑一年四月，於八十五年五月十九日執行
    完畢，有臺灣高等法院檢察署刑案紀錄簡覆表一件在卷可稽，被告前受有期徒刑
    一部之執行而赦免後，於五年以內再犯本件有期徒刑以上之罪，為累犯，應依刑
    法第四十七條規定遞加重其刑。爰審酌被告上開犯罪之動機、目的、手段、對社
    會所生危害、轉讓毒品之數量、次數多寡及犯後之態度等一切情狀，量處如主文
    所示之刑。又扣案之第二級毒品安非他命（淨重三公克）除供其施用外，亦供轉
    讓之用，依毒品危害防制條例第十八條第一項前段規定，不問屬於犯人與否，均
    應沒收銷燬之，併予宣告沒收銷燬。又查扣之吸食器一個、分裝袋二個，與被告
    本件轉讓毒品犯行無關，不予宣告沒收，附此敘明。
據上論斷，應依刑事訴訟法第二百九十九條第一項前段、第三百條，毒品危害防制條
例第八條第二項、第十八條第一項前段，刑法第十一條前段、第五十六條、第四十七
條，判決如主文。
本案經檢察官潘翠雪到庭執行職務
中      華      民      國    八十九      年     五     月    四      日
                                      臺灣板橋地方法院刑事第二庭
                                          法  官  侯  志  融
右正本證明與原本無異
如不服本判決應於送達後十日內向本院提出上訴狀
                                          書記官  陳  淑  芳
中      華      民      國      八十九      年     五     月    八      日
附錄本案論罪科刑法條全文：
毒品危害防制條例第八條：
轉讓第一級毒品者，處一年以上七年以下有期徒刑，得併科新臺幣一百萬元以下罰金
。
轉讓第二級毒品者，處六月以上五年以下有期徒刑，得併科新臺幣七十萬元以下罰金
。
轉讓第三級毒品者，處三年以下有期徒刑，得併科新臺幣三十萬元以下罰金。
前三項之未遂犯罪之。
毒品危害防制條例第十八條：
查獲之毒品及專供製造或施用毒品之器具，不問屬於犯人與否，均沒收銷燬之。但合
於醫藥或研究之用者，得不予銷燬。
前項合於醫藥或研究用毒品或器具之管理辦法，由法務部會同行政院衛生署定之。


司法院資訊處製作；財團法人民間司法改革基金會備份。
